*
* ===============================================
* PSpice-Simulationsmodell für S+M ZnO-Varistoren
* ===============================================
*
*
*
*
*
* Grundmodell
* ===========
*
*
.SUBCKT SIOV1 1 2 PARAMS: T=1 C=1pF L=1nH B1=1 B2=1 B3=0 B4=0 
.param V7={PWR(10,(B1+B2*(-7)+B3*EXP(+7)+B4*EXP(-7)))}
L_SERIES 1 4 {L} Rser=100u 
V_I_SENSE 4 5 0 
BH_I_SENSE 0 6  i=i(V_I_SENSE) rpar=10k Cpar=0.5p
c 1 2 1p
b 0 50 i=(T*( 
+ PWR(10, 
+ B1+B2*(LOG10(LIMIT(V(6),1m,100G))-4)+B3*EXP(-LOG10(LIMIT(V(6),1m,100G))+4)+B4*EXP(LOG10(LIMIT(V(6),1m,100G))-4) 
+ ) 
+ -PWR(10, 
+ B1+B2*(LOG10(-LIMIT(V(6),-100G,-1m))-4)+B3*EXP(-LOG10(-LIMIT(V(6),-100G,-1m))+4)+B4*EXP(LOG10(-LIMIT(V(6),-100G,-1m))-4) 
+ ) 
+ +LIMIT((V(6)*1k*V7),-V7,V7) 
+ )) rpar=1 tripdt=1n Cpar=0.1n
b2 5 2 v=v(50) tripdv=10m tripdt=50n
C_PAR 4 2 {C} Rser=10
.ENDS 

*
*
*
*
*
*
* ===================================
* Typen - Update vom Mai,2012
* ===================================
*
* Typenmodell für CDS2C05GTA:
* ---------------------------
.SUBCKT CDS2C05GTA 1 2 PARAMS: TOL=0
X1 1 2 SIOV1 PARAMS: T={1+TOL/100} C=200pF L=1nH B1=1.0820357001 B2=0.0560619034 B3=-0.0007518357 B4=0.0529528683
.ENDS
*
*
* Typenmodell für CDS2C05HDMI1:
* ---------------------------------
.SUBCKT CDS2C05HDMI1 1 2 PARAMS: TOL=0
X1 1 2 SIOV1 PARAMS: T={1+TOL/100} C=0.6pF L=1nH B1=2.5965904443 B2=0.0441544365 B3=-0.014587688 B4=0.0993752237
.ENDS
*
*
* Typenmodell für CDS2C05HDMI2:
* ---------------------------------
.SUBCKT CDS2C05HDMI2 1 2 PARAMS: TOL=0
X1 1 2 SIOV1 PARAMS: T={1+TOL/100} C=0.6pF L=1nH B1=2.5965904443 B2=0.0441544365 B3=-0.014587688 B4=0.0993752237
.ENDS
*
*
* Typenmodell für CDS2C15GTH:
* ---------------------------------
.SUBCKT CDS2C15GTH 1 2 PARAMS: TOL=0
X1 1 2 SIOV1 PARAMS: T={1+TOL/100} C=10pF L=1nH B1=1.7198340208 B2=0.0510166941 B3=-0.0105200944 B4=0.1214517739
.ENDS
*
*
* Typenmodell für CDS2C16GTH:
* ----------------------------
.SUBCKT CDS2C16GTH 1 2 PARAMS: TOL=0
X1 1 2 SIOV1 PARAMS: T={1+TOL/100} C=2pF L=1nH B1=3.0414093335 B2=-0.7762252577 B3=-0.9192727547 B4=0.2670386041
.ENDS
*
*
* Typenmodell für CT0402L14G:
* ---------------------------------
.SUBCKT CT0402L14G 1 2 PARAMS: TOL=0
X1 1 2 SIOV1 PARAMS: T={1+TOL/100} C=47pF L=1nH B1=1.5052674905 B2=0.0216883891 B3=-0.0033733815 B4=0.0938337474
.ENDS
*
*
* Typenmodell für CT0402S14AHSG:
* ---------------------------------
.SUBCKT CT0402S14AHSG 1 2 PARAMS: TOL=0
X1 1 2 SIOV1 PARAMS: T={1+TOL/100} C=10pF L=1nH B1=1.6919644693 B2=0.0826565758 B3=0.0000672702 B4=0.056929412
.ENDS
*
*
* Typenmodell für CT0402S17AG:
* ---------------------------
.SUBCKT CT0402S17AG 1 2 PARAMS: TOL=0
X1 1 2 SIOV1 PARAMS: T={1+TOL/100} C=33pF L=1nH B1=1.5811877529 B2=0.0202675159 B3=-0.0005748822 B4=0.0987799955
.ENDS
*
*
* Typenmodell für CDS3C05GTA:
* ---------------------------------
.SUBCKT CDS3C05GTA 1 2 PARAMS: TOL=0
X1 1 2 SIOV1 PARAMS: T={1+TOL/100} C=200pF L=1.5nH B1=1.1390405306 B2=0.06707162 B3=-0.0010936625 B4=0.0557385236
.ENDS
*
*
* Typenmodell für CDS3C05HDMI1:
* ---------------------------------
.SUBCKT CDS3C05HDMI1 1 2 PARAMS: TOL=0
X1 1 2 SIOV1 PARAMS: T={1+TOL/100} C=0.6pF L=1.5nH B1=2.7142149645 B2=0.0518371347 B3=-0.0192750002 B4=0.1008235685
.ENDS
*
*
* Typenmodell für CDS3C09GTA:
* ---------------------------
.SUBCKT CDS3C09GTA 1 2 PARAMS: TOL=0
X1 1 2 SIOV1 PARAMS: T={1+TOL/100} C=200pF L=1.0nH B1=1.3466387 B2=0.0830711 B3=-0.0001561 B4=0.0430717
.ENDS
*
*
* Typenmodell für CDS3C15GTA:
* ---------------------------
.SUBCKT CDS3C15GTA 1 2 PARAMS: TOL=0
X1 1 2 SIOV1 PARAMS: T={1+TOL/100} C=120pF L=1nH B1=1.4699601362 B2=0.0418323429 B3=-0.0004426003 B4=0.0643184597
.ENDS
*
*
* Typenmodell für CDS3C16GTH:
* ----------------------------
.SUBCKT CDS3C16GTH 1 2 PARAMS: TOL=0
X1 1 2 SIOV1 PARAMS: T={1+TOL/100} C=3pF L=1nH B1=2.4019360921 B2=0.1076610529 B3=-0.0461622445 B4=0.0819823321
.ENDS
*
*
* Typenmodell für CDS3C20GTA:
* ---------------------------
.SUBCKT CDS3C20GTA 1 2 PARAMS: TOL=0
X1 1 2 SIOV1 PARAMS: T={1+TOL/100} C=56pF L=1nH B1=1.5606371364 B2=0.0101285321 B3=-0.001018603 B4=0.0487884251
.ENDS
*
*
* Typenmodell für CDS3C30GTH:
* ----------------------------
.SUBCKT CDS3C30GTH 1 2 PARAMS: TOL=0
X1 1 2 SIOV1 PARAMS: T={1+TOL/100} C=10pF L=1nH B1=2.1200142707 B2=-0.0648329094 B3=-0.1527769927 B4=0.0896751744
.ENDS
*
*
* Typenmodell für CT0603S17ALCG:
* ---------------------------
.SUBCKT CT0603S17ALCG 1 2 PARAMS: TOL=0
X1 1 2 SIOV1 PARAMS: T={1+TOL/100} C=53pF L=1nH B1=1.5606371364 B2=0.0101285321 B3=-0.001018603 B4=0.0487884251
.ENDS
*
*
* Typenmodell für CT0603S17BCCG:
* ---------------------------
.SUBCKT CT0603S17BCCG 1 2 PARAMS: TOL=0
X1 1 2 SIOV1 PARAMS: T={1+TOL/100} C=53pF L=1nH B1=1.5606371364 B2=0.0101285321 B3=-0.001018603 B4=0.0487884251
.ENDS
*
*
* Typenmodell für CT0603L25HSG:
* ---------------------------
.SUBCKT CT0603L25HSG 1 2 PARAMS: TOL=0
X1 1 2 SIOV1 PARAMS: T={1+TOL/100} C=10pF L=1nH B1=1.9783591087 B2=0.0578857597 B3=-0.0010588223 B4=0.0404570394
.ENDS
*
*
* Typenmodell für CT0603L25HTCCG:
* ---------------------------------
.SUBCKT CT0603L25HTCCG 1 2 PARAMS: TOL=0
X1 1 2 SIOV1 PARAMS: T={1+TOL/100} C=10pF L=1nH B1=1.9783591087 B2=0.0578857597 B3=-0.0010588223 B4=0.0404570394
.ENDS
*
*
* Typenmodell für CT0603K25G:
* ---------------------------
.SUBCKT CT0603K25G 1 2 PARAMS: TOL=0
X1 1 2 SIOV1 PARAMS: T={1+TOL/100} C=90pF L=1nH B1=1.7589422467 B2=0.0520067228 B3=-0.0006712858 B4=0.0265007947
.ENDS
*
*
* Typenmodell für CT0603K14G:
* ----------------------------
.SUBCKT CT0603K14G 1 2 PARAMS: TOL=0
X1 1 2 SIOV1 PARAMS: T={1+TOL/100} C=100pF L=1.0nH B1=1.4902346 B2=0.0487243 B3=-0.0002861 B4=0.0716127
.ENDS
*
*
* Typenmodell für CT0603K20G:
* ---------------------------
.SUBCKT CT0603K20G 1 2 PARAMS: TOL=0
X1 1 2 SIOV1 PARAMS: T={1+TOL/100} C=90pF L=1nH B1=1.6577423217 B2=0.0403657293 B3=-0.0010304704 B4=0.0508518739
.ENDS
*
*
* Typenmodell für CT0603S20ACCG:
* ---------------------------
.SUBCKT CT0603S20ACCG 1 2 PARAMS: TOL=0
X1 1 2 SIOV1 PARAMS: T={1+TOL/100} C=80pF L=1nH B1=1.7195999448 B2=0.0489674917 B3=-0.0009052793 B4=0.0404074124
.ENDS
*
*
* Typenmodell für CT0603K17G:
* ---------------------------------
.SUBCKT CT0603K17G 1 2 PARAMS: TOL=0
X1 1 2 SIOV1 PARAMS: T={1+TOL/100} C=100pF L=1nH B1=1.5437859238 B2=0.0244681248 B3=0.0801951009
.ENDS
*
*
* Typenmodell für CT0603K17LCG:
* ---------------------------
.SUBCKT CT0603K17LCG 1 2 PARAMS: TOL=0
X1 1 2 SIOV1 PARAMS: T={1+TOL/100} C=50pF L=1nH B1=1.586276156 B2=0.0474573623 B3=-0.0007693886 B4=0.0723417034
.ENDS
*
*
* Typenmodell für CT0603S14AHSG:
* ---------------------------------
.SUBCKT CT0603S14AHSG 1 2 PARAMS: TOL=0
X1 1 2 SIOV1 PARAMS: T={1+TOL/100} C=15pF L=2.755nH B1=1.6919549618 B2=0.0787150597 B3=-0.0006578948 B4=0.0582647986
.ENDS
*
*
* Typenmodell für CT0603S14BAUTOG:
* ---------------------------
.SUBCKT CT0603S14BAUTOG 1 2 PARAMS: TOL=0
X1 1 2 SIOV1 PARAMS: T={1+TOL/100} C=120pF L=1nH B1=1.4699601362 B2=0.0418323429 B3=-0.0004426003 B4=0.0643184597
.ENDS
*
*
* Typenmodell für CT0603S14BG:
* ---------------------------
.SUBCKT CT0603S14BG 1 2 PARAMS: TOL=0
X1 1 2 SIOV1 PARAMS: T={1+TOL/100} C=120pF L=1nH B1=1.4699601362 B2=0.0418323429 B3=-0.0004426003 B4=0.0643184597
.ENDS
*
*
* Typenmodell für CT0805S14BAUTOG:
* ---------------------------------
.SUBCKT CT0805S14BAUTOG 1 2 PARAMS: TOL=0
X1 1 2 SIOV1 PARAMS: T={1+TOL/100} C=400pF L=1.5nH B1=1.4881096 B2=0.0468213 B3=-0.0004114 B4=0.0458657
.ENDS
*
*
* Typenmodell für CT0805K14G:
* ----------------------------
.SUBCKT CT0805K14G 1 2 PARAMS: TOL=0
X1 1 2 SIOV1 PARAMS: T={1+TOL/100} C=350pF L=1.5nH B1=1.5317870 B2=0.0611157 B3=-0.0003259 B4=0.0285041
.ENDS
*
*
* Typenmodell für CT0805K17AUTOLCG:
* ---------------------------------
.SUBCKT CT0805K17AUTOLCG 1 2 PARAMS: TOL=0
X1 1 2 SIOV1 PARAMS: T={1+TOL/100} C=100pF L=1nH B1=1.579358842 B2=0.0439297398 B3=-0.0009084093 B4=0.0361845939
.ENDS
*
*
* Typenmodell für CT0805K17G:
* ----------------------------
.SUBCKT CT0805K17G 1 2 PARAMS: TOL=0
X1 1 2 SIOV1 PARAMS: T={1+TOL/100} C=300pF L=1.5nH B1=1.5893542 B2=0.0514351 B3=-0.0002527 B4=0.0317308
.ENDS
*
*
* Typenmodell für CT0805K20G:
* ----------------------------
.SUBCKT CT0805K20G 1 2 PARAMS: TOL=0
X1 1 2 SIOV1 PARAMS: T={1+TOL/100} C=300pF L=1.5nH B1=1.6821093 B2=0.0537368 B3=-0.0002122 B4=0.0281190
.ENDS
*
*
* Typenmodell für CT0805K25AUTOG:
* ----------------------------
.SUBCKT CT0805K25AUTOG 1 2 PARAMS: TOL=0
X1 1 2 SIOV1 PARAMS: T={1+TOL/100} C=250pF L=1.5nH B1=1.7586632 B2=0.0552242 B3=-0.0001486 B4=0.0255923
.ENDS
*
*
* Typenmodell für CT0805K25G:
* ----------------------------
.SUBCKT CT0805K25G 1 2 PARAMS: TOL=0
X1 1 2 SIOV1 PARAMS: T={1+TOL/100} C=250pF L=1.5nH B1=1.7586632 B2=0.0552242 B3=-0.0001486 B4=0.0255923
.ENDS
*
*
* Typenmodell für CT0805K30G:
* ---------------------------
.SUBCKT CT0805K30G 1 2 PARAMS: TOL=0
X1 1 2 SIOV1 PARAMS: T={1+TOL/100} C=200pF L=1.5nH B1=1.8190354333 B2=0.0424831563 B3=-0.0010450659 B4=0.0277887246
.ENDS
*
*
* Typenmodell für CT0805K11G:
* ----------------------------
.SUBCKT CT0805K11G 1 2 PARAMS: TOL=0
X1 1 2 SIOV1 PARAMS: T={1+TOL/100} C=400pF L=1.5nH B1=1.4742897 B2=0.0709227 B3=-0.0003747 B4=0.0293089
.ENDS
*
*
* Typenmodell für CT0805S20ACC2G2:
* ----------------------------
.SUBCKT CT0805S20ACC2G2 1 2 PARAMS: TOL=0
X1 1 2 SIOV1 PARAMS: T={1+TOL/100} C=170pF L=1.5nH B1=1.7269455249 B2=0.0502028308 B3=-0.0018459684 B4=0.0231854703
.ENDS
*
*
* Typenmodell für CT1206K14G:
* ----------------------------
.SUBCKT CT1206K14G 1 2 PARAMS: TOL=0
X1 1 2 SIOV1 PARAMS: T={1+TOL/100} C=700pF L=1.8nH B1=1.5143780 B2=0.0565823 B3=-0.0001848 B4=0.0245667
.ENDS
*
*
* Typenmodell für CT1206K30G:
* ----------------------------
.SUBCKT CT1206K30G 1 2 PARAMS: TOL=0
X1 1 2 SIOV1 PARAMS: T={1+TOL/100} C=500pF L=1.8nH B1=1.8224832 B2=0.0493404 B3=-0.0001662 B4=0.0225803
.ENDS
*
*
* Typenmodell für CT1206K25G:
* ----------------------------
.SUBCKT CT1206K25G 1 2 PARAMS: TOL=0
X1 1 2 SIOV1 PARAMS: T={1+TOL/100} C=550pF L=1.8nH B1=1.7500881 B2=0.0523199 B3=-0.0001662 B4=0.0218893
.ENDS
*
*
* Typenmodell für CT1206K20AUTOG:
* ----------------------------
.SUBCKT CT1206K20AUTOG 1 2 PARAMS: TOL=0
X1 1 2 SIOV1 PARAMS: T={1+TOL/100} C=600pF L=1.8nH B1=1.6667739 B2=0.0475973 B3=-0.0003424 B4=0.0248011
.ENDS
*
*
* Typenmodell für CT1206K35G:
* ----------------------------
.SUBCKT CT1206K35G 1 2 PARAMS: TOL=0
X1 1 2 SIOV1 PARAMS: T={1+TOL/100} C=300pF L=1.8nH B1=1.8838654 B2=0.0439763 B3=-0.0002616 B4=0.0289946
.ENDS
*
*
* Typenmodell für CT1206K25AUTOG:
* ----------------------------
.SUBCKT CT1206K25AUTOG 1 2 PARAMS: TOL=0
X1 1 2 SIOV1 PARAMS: T={1+TOL/100} C=550pF L=1.8nH B1=1.7500881 B2=0.0523199 B3=-0.0001662 B4=0.0218893
.ENDS
*
*
* Typenmodell für CT1206K17G:
* ----------------------------
.SUBCKT CT1206K17G 1 2 PARAMS: TOL=0
X1 1 2 SIOV1 PARAMS: T={1+TOL/100} C=650pF L=1.8nH B1=1.5726219 B2=0.0459876 B3=-0.0002642 B4=0.0302240
.ENDS
*
*
* Typenmodell für CT1206K20G:
* ----------------------------
.SUBCKT CT1206K20G 1 2 PARAMS: TOL=0
X1 1 2 SIOV1 PARAMS: T={1+TOL/100} C=600pF L=1.8nH B1=1.6667739 B2=0.0475973 B3=-0.0003424 B4=0.0248011
.ENDS
*
*
* Typenmodell für CT1206K40G:
* ----------------------------
.SUBCKT CT1206K40G 1 2 PARAMS: TOL=0
X1 1 2 SIOV1 PARAMS: T={1+TOL/100} C=250pF L=1.8nH B1=1.9709570 B2=0.0450069 B3=-0.0002507 B4=0.0294744
.ENDS
*
*
* Typenmodell für CT1206S14BAUTOG:
* ---------------------------------
.SUBCKT CT1206S14BAUTOG 1 2 PARAMS: TOL=0
X1 1 2 SIOV1 PARAMS: T={1+TOL/100} C=800pF L=1.8nH B1=1.4771189 B2=0.0420269 B3=-0.0004647 B4=0.0347728
.ENDS
*
*
* Typenmodell für CT1210K25AUTOG:
* ---------------------------------
.SUBCKT CT1210K25AUTOG 1 2 PARAMS: TOL=0
X1 1 2 SIOV1 PARAMS: T={1+TOL/100} C=1200pF L=3nH B1=1.7297124639 B2=0.0357605096 B3=-0.0019368895 B4=0.0212697359
.ENDS
*
*
* Typenmodell für CT1210K25G:
* ---------------------------------
.SUBCKT CT1210K25G 1 2 PARAMS: TOL=0
X1 1 2 SIOV1 PARAMS: T={1+TOL/100} C=1200pF L=3nH B1=1.7297124639 B2=0.0357605096 B3=-0.0019368895 B4=0.0212697359
.ENDS
*
*
* Typenmodell für CT1210K14G:
* ----------------------------
.SUBCKT CT1210K14G 1 2 PARAMS: TOL=0
X1 1 2 SIOV1 PARAMS: T={1+TOL/100} C=2000pF L=1.8nH B1=1.4826829876 B2=0.0387641195 B3=-0.0012642967 B4=0.0276284401
.ENDS
*
*
* Typenmodell für CT1210K17AUTOG:
* ----------------------------
.SUBCKT CT1210K17AUTOG 1 2 PARAMS: TOL=0
X1 1 2 SIOV1 PARAMS: T={1+TOL/100} C=1800pF L=1.8nH B1=1.5561336572 B2=0.028046375 B3=-0.0020904827 B4=0.0273256478
.ENDS
*
*
* Typenmodell für CT1210K17G:
* ----------------------------
.SUBCKT CT1210K17G 1 2 PARAMS: TOL=0
X1 1 2 SIOV1 PARAMS: T={1+TOL/100} C=1800pF L=1.8nH B1=1.5494412 B2=0.0371562 B3=-0.0004095 B4=0.0260139
.ENDS
*
*
* Typenmodell für CT1210K20AUTOG:
* ----------------------------
.SUBCKT CT1210K20AUTOG 1 2 PARAMS: TOL=0
X1 1 2 SIOV1 PARAMS: T={1+TOL/100} C=1500pF L=1.8nH B1=1.647255235 B2=0.0286158548  B3=-0.0022206902 B4=0.022370672
.ENDS
*
*
* Typenmodell für CN1210K20GK2:
* ----------------------------
.SUBCKT CN1210K20GK2 1 2 PARAMS: TOL=0
X1 1 2 SIOV1 PARAMS: T={1+TOL/100} C=1500pF L=1.8nH B1=1.6435820 B2=0.0398501 B3=-0.0003583 B4=0.0218546
.ENDS
*
*
* Typenmodell für CT1210K20G:
* ----------------------------
.SUBCKT CT1210K20G 1 2 PARAMS: TOL=0
X1 1 2 SIOV1 PARAMS: T={1+TOL/100} C=1500pF L=1.8nH B1=1.6435820 B2=0.0398501 B3=-0.0003583 B4=0.0218546
.ENDS
*
*
* Typenmodell für CT1210K30G:
* ----------------------------
.SUBCKT CT1210K30G 1 2 PARAMS: TOL=0
X1 1 2 SIOV1 PARAMS: T={1+TOL/100} C=1000pF L=1.8nH B1=1.7968323 B2=0.0402545 B3=-0.0002765 B4=0.0223085
.ENDS
*
*
* Typenmodell für CT1210S14BAUTOG:
* ---------------------------------
.SUBCKT CT1210S14BAUTOG 1 2 PARAMS: TOL=0
X1 1 2 SIOV1 PARAMS: T={1+TOL/100} C=1700pF L=1.8nH B1=1.4702308 B2=0.0394870 B3=-0.0004854 B4=0.0181900
.ENDS
*
*
* Typenmodell für CT1812S14BAUTOG2K2:
* ---------------------------------
.SUBCKT CT1812S14BAUTOG2K2 1 2 PARAMS: TOL=0
X1 1 2 SIOV1 PARAMS: T={1+TOL/100} C=5600pF L=2.5nH B1=1.4581225 B2=0.0351545 B3=-0.0005198 B4=0.0141595
.ENDS
*
*
* Typenmodell für CN1812K25GK2:
* ----------------------------
.SUBCKT CN1812K25GK2 1 2 PARAMS: TOL=0
X1 1 2 SIOV1 PARAMS: T={1+TOL/100} C=2500pF L=2.5nH B1=1.7231907 B2=0.0429026 B3=-0.0002122 B4=0.0092851
.ENDS
*
*
* Typenmodell für CN1812K30GK2:
* ----------------------------
.SUBCKT CN1812K30GK2 1 2 PARAMS: TOL=0
X1 1 2 SIOV1 PARAMS: T={1+TOL/100} C=2000pF L=2.5nH B1=1.7876826 B2=0.0371428 B3=-0.0002689 B4=0.0153882
.ENDS
*
*
* Typenmodell für CN1812K35GK2:
* ----------------------------
.SUBCKT CN1812K35GK2 1 2 PARAMS: TOL=0
X1 1 2 SIOV1 PARAMS: T={1+TOL/100} C=1200pF L=2.5nH B1=1.8480308 B2=0.0294112 B3=-0.0006446 B4=0.0218880
.ENDS
*
*
* Typenmodell für CN1812S14BAUTOGK2:
* ---------------------------------
.SUBCKT CN1812S14BAUTOGK2 1 2 PARAMS: TOL=0
X1 1 2 SIOV1 PARAMS: T={1+TOL/100} C=5600pF L=2.5nH B1=1.4581225 B2=0.0351545 B3=-0.0005198 B4=0.0141595
.ENDS
*
*
* Typenmodell für CN2220S14EAUTOE2G2K2:
* ------------------------------------
.SUBCKT CN2220S14EAUTOE2G2K2 1 2 PARAMS: TOL=0
X1 1 2 SIOV1 PARAMS: T={1+TOL/100} C=15000pF L=3.0nH B1=1.4455852 B2=0.0313776 B3=-0.0005159 B4=0.0126995
.ENDS
*
*
* Typenmodell für CT2220S14EAUTOE2G2:
* ------------------------------------
.SUBCKT CT2220S14EAUTOE2G2 1 2 PARAMS: TOL=0
X1 1 2 SIOV1 PARAMS: T={1+TOL/100} C=15000pF L=3.0nH B1=1.4455852 B2=0.0313776 B3=-0.0005159 B4=0.0126995
.ENDS
*
*
* Typenmodell für CN2220S14BAUTOGK2:
* ---------------------------------
.SUBCKT CN2220S14BAUTOGK2 1 2 PARAMS: TOL=0
X1 1 2 SIOV1 PARAMS: T={1+TOL/100} C=9500pF L=3.0nH B1=1.4455852 B2=0.0313776 B3=-0.0005159 B4=0.0126995
.ENDS
*
*
* Typenmodell für CN2220K30AUTOGK2:
* --------------------------------
.SUBCKT CN2220K30AUTOGK2 1 2 PARAMS: TOL=0
X1 1 2 SIOV1 PARAMS: T={1+TOL/100} C=4000pF L=3.0nH B1=1.7685725 B2=0.0301682 B3=-0.0003797 B4=0.0169627
.ENDS
*
*
* Typenmodell für CN2220K30AUTOE2G2K2:
* --------------------------------
.SUBCKT CN2220K30AUTOE2G2K2 1 2 PARAMS: TOL=0
X1 1 2 SIOV1 PARAMS: T={1+TOL/100} C=4000pF L=3.0nH B1=1.7685725 B2=0.0301682 B3=-0.0003797 B4=0.0169627
.ENDS
*
*
* Typenmodell für CN2220K20GK2:
* ----------------------------
.SUBCKT CN2220K20GK2 1 2 PARAMS: TOL=0
X1 1 2 SIOV1 PARAMS: T={1+TOL/100} C=7000pF L=3.0nH B1=1.6190158 B2=0.0309988 B3=-0.0004412 B4=0.0153531
.ENDS
*
*
* Typenmodell für CN2220K25GK2:
* ----------------------------
.SUBCKT CN2220K25GK2 1 2 PARAMS: TOL=0
X1 1 2 SIOV1 PARAMS: T={1+TOL/100} C=5000pF L=3.0nH B1=1.6992220 B2=0.0346695 B3=-0.0002798 B4=0.0140029
.ENDS
*
*
* Typenmodell für CN2220K30GK2 :
* ----------------------------
.SUBCKT CN2220K30GK2 1 2 PARAMS: TOL=0
X1 1 2 SIOV1 PARAMS: T={1+TOL/100} C=4000pF L=3.0nH B1=1.7685725 B2=0.0301682 B3=-0.0003797 B4=0.0169627
.ENDS
*
*
* Typenmodell für CN2220K35GK2:
* ----------------------------
.SUBCKT CN2220K35GK2 1 2 PARAMS: TOL=0
X1 1 2 SIOV1 PARAMS: T={1+TOL/100} C=2500pF L=3.0nH B1=1.8417211 B2=0.0287532 B3=-0.0004379 B4=0.0158448
.ENDS
*
*
* Typenmodell für CN2220K40GK2:
* ----------------------------
.SUBCKT CN2220K40GK2 1 2 PARAMS: TOL=0
X1 1 2 SIOV1 PARAMS: T={1+TOL/100} C=2000pF L=3.0nH B1=1.9322192 B2=0.0310953 B3=-0.0003917 B4=0.0134243
.ENDS
*
*
* Typenmodell für CDA4C16GTH:
* ----------------------------
.SUBCKT CDA4C16GTH 1 2 PARAMS: TOL=0
X1 1 2 SIOV1 PARAMS: T={1+TOL/100} C=10pF L=1.5nH B1=2.0854147507 B2=-0.3291242268 B3=-0.4363918307 B4=0.1638938718
.ENDS
*
*
* Typenmodell für CDA5C16GTH:
* ----------------------------
.SUBCKT CDA5C16GTH 1 2 PARAMS: TOL=0
X1 1 2 SIOV1 PARAMS: T={1+TOL/100} C=3pF L=1.5nH B1=2.4941254403 B2=-0.0735073526 B3=-0.1841863663 B4=0.1230359082
.ENDS
*
* ===============================================
* END des PSpice-Simulationsmodells
* ===============================================

